臺灣高等法院刑事裁定
109年度聲再字第173號
再審聲請人
即受判決人  陳偉婷



上列聲請人即受判決人因詐欺取財等案件，對於本院108年度上
訴字第3844號，中華民國109年1月8日第二審確定判決（第一審
案號：臺灣桃園地方法院108年度訴緝字第3號，起訴案號：臺灣
桃園地方檢察署104年度偵字第22070號），聲請再審，本院裁定
如下：
    主  文
再審之聲請駁回。
    理  由
一、聲請意旨略以：
　  聲請人依法聲請再審，已於民國109年1月30日向監所提出聲
    請再審狀，因聲請遞狀時間程序有誤，於收受109年度聲再
    字第34號裁定後，立即於109年3月3日再補遞聲請再審狀，
    自不屬與法不合，鈞院亦應知本件依刑事訴訟法第421條聲
    請再審，與109年度聲再字第34號實屬同一，望鈞院以審酌
    再審之實體事由為重。又聲請人係依刑事訴訟法第420條、
    第421條之規定聲請再審，分別敘述於下：
　㈠有關刑事訴訟法第421條之重要證據漏未審酌部分：
　⒈共同被告張勝凱於聲請人遭通緝後，未到案說明，且其任意
    性之自白有反覆供述不一致之情形。
　⒉行動電話門號0000000000及0000000000之申登人及實際使用
    人為何。
　⒊托運單係何人所寄，僅憑門號申登人為認定，有違證據法則
    。
　⒋證人王敬民與聲請人是另案105年度原上易字第52號判決的共
    同被告，原審沒有審酌王敬民與聲請人有此利害關係，就採
    信王敬民所證與聲請人間的通話內容，王敬民不利於聲請人
    之供述未予查證。
　⒌卷內無事證證明被害人匯款資金流向，全數係由聲請人收為
    己用，又原審對於本件證物取得處未予調查，即遽為聲請人
    有利或不利之認定云云。
　⒍證人傅丞德、何麗雪、李開懷於調詢筆錄、偵查筆錄，皆供
    述係因低價購入，日後可高價售出，故允諾投資，原審未採
    其等供述亦未加以說明，又聲請人交付張勝凱之其餘提貨單
　　均係真正並具有相應權利、被害人等以3、4萬元/張之價格
    自張勝凱處取得具合法權利之骨灰罐提貨單，並未受有財產
    損害。此外，證人傅丞德關於聲請人的證詞，當初是面對面
    目擊，還留有陳小姐的電話，原審卻認事隔多年傅丞德已經
    無法確定陳小姐是否是聲請人，亦未加以說明。
　⒎證人李開懷所提供之對話錄音內容，經科學辨識無法核認，
    然原審以當庭勘驗無誤作為聲請人犯罪事實之依據，一審於
    法未合，二審也未加以審酌，有違事實審法院之宗旨。又私
    人錄音屬違法監聽，違背憲法第8條、第16條所示之正當法
    律程序保障人身自由、貫徹訴訟基本權之行使及受公平審判
    之保證等旨意，自應排除其證據能力。
　⒏本件爭執的骨灰罐，提貨單上提貨人姓名，王敬民說是他公
    司行政人員寫的，這個部分他說謊，因為上面都是聲請人的
    筆跡。
　㈡有關刑事訴訟法第420條之新事實及新證據部分：
　⒈張勝凱使用門號0000000000手機，其實是聲請人所申辦，張
    勝凱卻證述只會使用自己的手機，不會使用聲請人的手機，
    當時張勝凱也有用上述門號手機跟被害人聯絡，且張勝凱於
    聲請人因另案通緝未到庭說明之期間，前後證言不一致，所
    以張勝凱證詞證明力已然相當薄弱，請求調閱張勝凱上述手
    機門號與0000000000手機門號申登人。
　⒉聲請人於100年至103年間，在宜蘭市舊陽明醫院有輕生紀錄
    ，可與歷審卷內桃園療養院聲請人病歷資料相佐，證明聲請
    人身心及精神狀況沒有辦法跟張勝凱去詐騙被害人。
　⒊聲請人名下車牌000-0000號車輛與聲請人前夫名下車牌00-00
    00號車輛，都是聲請人通勤使用的車輛，請求調閱100年至1
    03年前述車輛宜蘭與桃園間雙向ETAG紀錄，證明聲請人案發
    當時在桃園酒店工作，因時間關係日夜顛倒，沒有辦法對被
    害人施行詐術。
　⒋被害人李開懷所提供之宅急便托運單上寄件人「陳小姐」，
    原審也未盡查驗事宜，請求為筆跡鑑定以釐清託運單所載貨
    物之寄件人，因卷內無事證證明係何人所為。
　⒌聲請人於原審審理期間引用自身所涉案件之105年度原上易字
    第52號無罪判決供作參考判例，原審卻摒棄在銷售方式等事
    實，與本件再審案件極盡相同之前述判決，導致相同銷售方
    式，卻得到兩種截然有別之判決結論，原審顯有不公及違誤
    ，且聲請人於109年5月4日具狀時舉附此105年度原上（按：
    應為原上易，補充理由㈠狀誤載，應予更正）字第52號判決
    書作為108年度上訴字第3844號判決前成立之證據，其內容
    態樣、形式與本件聲請再審案件大致相同，無須再經調查程
    序，顯足以動搖原確定判決。
　⒍此外，法院對於必要之證據未予調查，而遽為被告不利之認
    定，自屬違法，包括：證人王敬民之通話內容、共同被告張
    勝凱前後不一致之供述、犯案使用門號之申登人、托運單寄
    件人及筆跡鑑定、私人錄音、被害人匯款資金流向，另李開
    懷所提通話錄音之「陳小姐」，實際為何人，原審未予調查
    。
二、按再審係對實體上確定判決聲請救濟之方法，與對未確定之
    判決，應依上訴程序聲明不服有別，此觀刑事訴訟法第420
    條、第421條及第422條均規定以「確定判決」為客體甚明，
    如就未確定之判決聲請再審，聲請程序即違背規定，次者，
    再審之聲請，經法院認為無再審理由，以裁定駁回後，不得
    更以同一原因聲請再審，刑事訴訟法第434條第1、3項定有
    明文，至前揭條項所謂「同一原因」，係指同一事實之原因
    而言（最高法院24年7 月民刑庭總會決議（一○三）參照）
　　，是否為同一事實之原因，則應就重行聲請再審之事由暨其
    提出之證據方法，與已經實體上裁定駁回之先前聲請，是否
    完全相同，予以判斷，若前後二次聲請再審原因事實以及其
    所提出之證據方法相一致者，即屬同一事實之原因，自不許
    其更以同一原因聲請再審（最高法院107年度台抗字第1166
    號裁定參照），再者，刑事訴訟法第424條明定依刑事訴訟
    法第421條規定，因重要證據漏未審酌而聲請再審者，應於
    送達判決後20日内為之。末者，法院認為聲請再審之程序違
    背規定且無以補正者，應以裁定駁回之，刑事訴訟法第433
    條亦有明文。次按104年2月4日修正公布，同年月6日施行之
    刑事訴訟法第420條第1項第6款規定：有罪判決確定後，因
    發現新事實或新證據，單獨或與先前之證據綜合判斷，足認
    受有罪判決之人應受無罪、免訴、免刑或輕於原判決所認罪
    名之判決者，為受判決人之利益，得聲請再審。同條第3項
    規定：第1項第6款之新事實或新證據，指判決確定前已存在
    或成立而未及調查斟酌，及判決確定後始存在或成立之事實
    、證據。準此，依此原因聲請再審者，應提出具體之新事實
    或新證據，由法院單獨或綜合案内其他有利與不利之全部卷
    證，予以判斷。判決確定前已存在或成立而經調查審酌者
　　，即非新事實或新證據 。如提出或主張之新事實、新證據
　　，單獨或與其他先前案内存在的證據資料，綜合觀察、判斷
　　，無從在客觀上得合理相信足以推翻原確定判決所確認之事
    實，或鬆動其事實認定之重要基礎，於確定判決結果不生影
    響者，或僅就案内業已存在之資料，對於法院取捨證據之職
    權行使加以指摘，或就證據證明力徒憑己見為相異之評價，
    即與上開要件不合，自不能遽行開啟再審之門，而破壞判決
    之安定性。
三、經查：
  ㈠再審聲請人即受判決人（下稱「聲請人」）陳偉婷對本院109
    年度聲再字第82號裁定，於109年5月4日具狀聲明不服，有
    該日所提聲請再審之聲明異議狀狀名及狀內案號之記載（即
    109年度聲再字第82號）在卷（見本院卷第7頁）可憑，陳偉
    婷亦於109年6月3日訊問期日，接受本院訊問對109年度聲再
    字第82號裁定要聲明異議還是要抗告時，答稱：我要聲明異
    議等語（見本院卷第118頁），然衡諸前揭訊問期日陳偉婷
    於本院訊問聲請再審之理由為何時，答稱：我要依據刑事訴
    訟法第420條、第421條之規定聲請再審等語，及於本院訊問
    要再審的案件是那個案號時，答稱：108年度上訴字第3844
    號（以上均見本院卷第118頁），佐以就確定判決所為之再
    審裁定有所不服者，並非以聲明異議為救濟途徑，則究明陳
    偉婷前揭具狀聲明不服之真意，應係就本院108年度上訴字
    第3844號判決聲請再審。
  ㈡聲請人陳偉婷因詐欺取財等案件，經臺灣桃園地方法院（下
    稱桃園地院）108年度訴緝字第3號判決及本院108年度上訴
    字第3844號判決（下稱原確定判決），就所犯詐欺取財部分
    （即原確定判決事實欄一㈠㈡㈢與附表，共3罪）、所犯行
    使偽造公文書部分（即原確定判決事實欄一㈣與附表）分別
    判處罪刑及駁回上訴，陳偉婷嗣就前揭犯行，全部提起第三
    審上訴，經本院108年度上訴字第3844號裁定以詐欺取財部
    分不得上訴第三審，予以駁回確定在案，有原確定判決、本
    院依職權查詢之108年度訴緝字第3號判決及108年度上訴字
    第3844號裁定列印本在卷可稽，至行使偽造公文書部分，則
    繫屬於最高法院，是陳偉婷雖如前述於前揭訊問期日答稱要
    對108年度上訴字第3844號（即原確定判決）聲請再審，然
    揆諸前揭說明，本件聲請再審之客體仍應為原確定判決中已
    確定之詐欺取財部分（即原確定判決事實欄一㈠㈡㈢與附表
    ，共3罪）。
  ㈢聲請人陳偉婷前曾於109年1月30日、109年3月3日聲請再審，
    分別經本院109年度聲再字第34號裁定、109年度聲再字第82
    號裁定予以駁回，有本院依職權查詢之前揭2份裁定在卷可
    憑，陳偉婷亦未予以否認（見刑事陳述意見狀，本院卷第79
    頁），且於前揭訊問期日時陳稱總共聲請過上述2次再審（
    見本院卷第118頁），而陳偉婷本件不服之真意，經究明係
    聲請再審，已如前述，且係於109年5月4日具狀，有聲請再
    審之聲明異議狀上法務部○○○○○○○○○○收受收容人訴狀章戳內
    印文日期可稽（見本院卷第13頁），則原確定判決正本既係
    法務部○○○○○○○○○○受囑託後於109年1月16日送達予陳偉婷，
    有送達證書在卷可稽，亦為陳偉婷所不否認（見刑事陳述意
    見狀，本院卷第79頁），揆諸前揭說明，本件以重要證據漏
    未審酌，依刑事訴訟法第421條聲請再審，顯已遲誤法定期
    間，聲請意旨雖稱本件依刑事訴訟法第421條聲請再審，與1
    09年度聲再字第34號實屬同一，望以審酌再審之實體事由為
    重云云，然本件依刑事訴訟法第421條聲請再審仍因於法不
    合，應予駁回，先予敘明。
　㈣就聲請意旨㈠⒍主張傅丞德、何麗雪、李開懷於調詢筆錄等，
    皆供述係因低價購入，日後可高價售出，故允諾投資，原審
    未採其等供述亦未加以說明，又聲請人交付張勝凱之其餘提
    貨單均係真正並具有相應權利、被害人等以3、4萬元/張之
    價格自張勝凱處取得具合法權利之骨灰罐提貨單，並未受有
    財產損害云云。然聲請人陳偉婷曾於109年3月3日聲請再審
    ，已如前述，而陳偉婷於該次再審主張依傅丞德104年8月14
    日調查局筆錄、何麗雪104年8月26日調查局筆錄、李開懷10
    4年5月15日調查局筆錄，可知傅丞德、何麗雪、李開懷均是
    以低於市價購得骨灰罐提貨單，並以將來售出有獲利空間，
    而允諾投資，即應自負投資風險，不能以陳偉婷事後未能為
    其等售出，即認有詐欺，此等重要證據原審未予審酌，經本
    院109年度聲再字第82號裁定認陳偉婷提出之傅丞德104年8
    月14日調詢筆錄、何麗雪104年8月26日調詢筆錄、李開懷10
    4年5月15日調詢筆錄等證據，均係原確定判決確定前已存在
    且經調查審酌之證據，並非新證據，原確定判決採信傅丞德
    等3人於審判中證詞，雖未說明不採其等於調詢、偵查證詞
    之理由，然依傅丞德等3人於調詢及偵查中證述之内容，與
    其等審判中之證詞大致相符，原確定判決採其等審判中證詞
    ，作為認定陳偉婷犯罪之證據，係原確定判決採證職權之適
    法行使，並無不合，且依傅丞德等3人調詢、偵查證述内容
    ，經單獨或與先前案内存在的證據，綜合觀察、判斷，亦無
    從在客觀上得合理相信足以推翻原確定判決所確認之事實，
    又聲請意旨另指骨灰罐提貨單具一定經濟價值，傅丞德等3
    人難謂受有財產上損害，無非係就原確定判決取捨證據職權
    行使，妄為指摘，或執個人主觀意見，就證據證明力為不同
    評價，並非新事實、新證據等語，以無理由予以駁回（詳見
    109年度聲再字第82號裁定理由欄一㈡後段、㈢及四、㈡），核
    聲請意旨一⒍主張之證據方法，即傅丞德、何麗雪、李開懷
    調詢筆錄等，以及欲證明之渠等係因低價購入，日後可高價
    售出，故允諾投資，即陳偉婷並無詐欺犯行此原因事實，均
    與陳偉婷前揭再審聲請主張之證據方法以及欲證明之原因事
    實相一致，屬同一事實之原因，揆諸前揭說明，自不許於本
    件更以同一原因聲請再審，是聲請意旨㈠⒍，並不合法。
  ㈤桃園地院及原確定判決依調查證據之結果，認定聲請人陳偉
    婷，與張勝凱共同意圖為自己不法所有，並基於詐欺取財之
    犯意聯絡，而分別為下列犯行：
  1.於101年12月間，推由陳偉婷致電後由張勝凱出面佯稱北部
    某市政府有遷葬無主墳需求，需大量骨灰罐等語，致傅丞德
    誤信為真而陷於錯誤，遂於原確定判決附表所示時間，接
    續匯款共計新臺幣（下同）15萬元至張勝凱申用帳戶，並由
    張勝凱將款項提出後交予陳偉婷（詳見原確定判決事實欄一
    ㈠與附表）。
  2.於102年1月間，推由張勝凱致電後佯稱臺北市政府有遷葬無
    主墳計畫，需先購置骨灰罐，日後骨灰罐連同靈骨塔位一起
    出售時，所購入骨灰罐將可獲利等語，致何麗雪誤信為真而
    陷於錯誤，先於原確定判決附表編號1.所示時間，匯款至
    張勝凱帳戶以購買骨灰罐，後接續由陳偉婷致電後佯稱為臺
    北市政府職員，臺北市政府已將遷葬無主墳計畫交予張勝凱
    公司，何麗雪需加購骨灰罐等語，致何麗雪再於原確定判決
    附表編號2.所示時間，匯款至張勝凱帳戶，之後張勝凱、
    陳偉婷又接續致電佯以購買骨灰罐不足，張勝凱公司要將骨
    灰罐售出需繳納所得稅等理由，要求繼續投入資金，致何麗
    雪陸續於原確定判決附表編號3.至5.所示時間，匯款原確
    定判決附表編號3.至5.所示款項至張勝凱、陳偉婷指定帳
    戶，並由張勝凱將款項提出後交付陳偉婷（詳見原確定判決
    事實欄一㈡與附表）。
  3.於102年4月間，推由張勝凱致電後佯稱臺北市政府正進行二
    重疏洪道遷葬工程，因遷葬工程需採購大量骨灰罐，可購買
    骨灰罐出售，嗣後轉售予政府將可獲利等語，致李開懷誤以
    為真而陷於錯誤，先於桃園市大溪交流道附近統一便利商店
    提領原確定判決附表編號1.所示訂金交付予張勝凱，後再
    匯款原確定判決附表編號2.所示款項至張勝凱帳戶，由張
    勝凱將款項全數提出，交予陳偉婷（詳見原確定判決事實欄
    一㈢與附表）。
    並論陳偉婷就原確定判決事實欄一㈠㈡㈢與附表（即
　  上述三㈤1.2.3），係犯修正前刑法第339條第1項之詐欺取
　  財罪3次，分別判處罪刑及駁回上訴，陳偉婷嗣就前揭犯行
　  提起第三審上訴，經本院108年度上訴字第3844號裁定以不
　  得上訴第三審，予以駁回確定在案，已如前述。
　㈥聲請意旨敘明前述理由，主張依刑事訴訟法第420條第1項第6
    款聲請再審。然查：
  1.原確定判決依憑聲請人陳偉婷供承與張勝凱於案發時為男女
    朋友，其曾任職宏安行銷顧問有限公司（下稱宏安公司）；
    證人傅丞德、何麗雪、李開懷（除各別記載姓名外，下稱傅
    丞德等3人 ）於桃園地院分別證述有關「陳小姐」、張勝凱
    如何假意邀約洽談交易事宜， 「陳小姐」 、張勝凱使用之
    話術及分工、交付款項之數額及方式、發覺受騙之經過等情
　　，雖屬不同詐騙事件，然其等遭詐騙之話術與手法均屬一致
　　；李開懷提出向張勝凱與「陳小姐」索回之臺北市殯葬管理
    處遷墓切結書影本，與桃園市調處在桃園市○○區○○路0
　　00巷00號5樓張勝凱住處扣得之空白臺北市殯葬管理處遷墓
    切結書，其内容、式樣均屬一致；依李開懷於104年5月13日
    與使用門號0000000000號之「陳小姐」對話錄音譯文内容，
    張勝凱與「陳小姐」確有以虛捏之政府遷葬無主墳計畫需骨
    灰罐之商機，對其施以詐術；李開懷提出其要求「陳小姐」
　　在104年1月間寄還之臺北市殯葬管理處遷墓切結書影本之宅
    急便託運單，其上收件人為「李開懷」，寄件人地址為「台
    北市殯葬管理處」，寄件人簽名為「陳小姐」，留存手機門
    號為0000000000，又張勝凱向傅丞德所稱之殯葬處「林小姐
　　」 ，依傅丞德所述，行動電話門號亦為0000000000號，經
    調閱上開門號申請人為陳偉婷，可知傅丞德等3人所稱之「
　　陳小姐」或「林小姐」，均係使用陳偉婷申辦之行動電話門
    號；證人王敬民於偵查及桃園地院證稱與陳偉婷是生意上的
    關係，她是以前廠商的業務，後來自己出來做老闆，會來拿
    貨，陳偉婷來拿過内容空白尚未蓋上小章之提貨單50張，說
    是要拿樣本讓顧客看，其就先借她，但後來一直沒有還，10
    4年11月2日臺灣桃園地方檢察署檢察事務官詢問後，陳偉婷
    以門號0000000000號行動電話撥打其使用之門號0000000000
    號行動電話，說會把那50張偽造的提貨單用每張5000元的價
    錢補償，請其幫她跟偵查機關說提貨單上的「王敬民」小章
    是真的，其直接告訴她不可能幫這個忙等語，而經調閱門號
    0000000000號行動電話通聯紀錄，該電話於104年11月2日下
    午5時10分確有撥打門號0000000000號行動電話紀錄，通話
    時間525秒，則王敬民與陳偉婷僅為一般生意上關係，無怨
    隙仇恨，並無刻意為不實陳述構陷陳偉婷之必要，且陳偉婷
    如無行騙事實，又何必致電王敬民並以金錢為餌唆使王敬民
    為虛偽陳述，顯見王敬民所證情節，確屬事實；張勝凱於桃
    園地院證稱我去宏安公司上班是陳偉婷帶我去的，她負責扮
    演之前開庭時各該被害人所述陳小姐的角色，傅丞德、何麗
    雪及李開懷匯款的資金都是我去提領後交付與陳偉婷，門號
    0000000000號行動電話都是陳偉婷一個人使用，我使用我自
    己的行動電話，不會去使用她的行動電話等證據資料，綜合
    研判，認定陳偉婷有原確定判決事實欄一㈠㈡㈢所載對傅丞德
    等3人犯詐欺取財罪犯行，並使渠等分別受有原確定判決附
    表所示之損害，已詳述所憑證據及得心證理由。
　2.就聲請意旨㈠⒋⒎主張王敬民與聲請人是前述105年度原上易字
    第52號判決的共同被告，原審沒有審酌王敬民與聲請人有此
    利害關係，就採信王敬民所證與聲請人間的通話內容，還有
    李開懷所提通話錄音，原審依桃園地院當庭勘驗前述錄音，
    而認定是聲請人聲音，原審之認定有違直接審理之證據法則
    ，又前述錄音屬私人非法監聽，應排除證據能力云云。然聲
    請意旨㈠⒋⒎無非在指摘原確定判決適用法則不當致影響判決
    結果，及認定有罪所依憑之證據違法，均難認係刑事訴訟法
    第420條第1項第6款之法定再審事由，與該條項所定「發現
    新事實或新證據」之要件顯不相符，並不合法。　
　3.就聲請意旨㈠⒏主張本件爭執的骨灰罐，提貨單上提貨人姓名
    ，王敬民謊稱是他公司行政人員寫的，因為上面都是聲請人
    的筆跡云云。查聲請意旨㈣所指骨灰罐提貨單，係由王敬民
    加以爭執，即王敬民辨識後否認此等提貨單蓋的「王敬民」
    小章是本人的章（詳見108年度上訴字第3844號判決理由欄
    貳、一、㈢、2.中王敬民證詞關於骨灰罐提貨單50張部分）
    ，而此等提貨單屬於聲請人涉犯對李開懷行使偽造公文書等
    犯行之範疇（詳見108年度上訴字第3844號判決事實欄一㈣玉
    石骨灰罐提貨單50張部分），則聲請意旨㈠⒏係就非本件再審
    客體之原確定判決未確定部分（即原確定判決事實欄一㈣與
    附表，1罪），加以指摘，並不合法。
　4.就聲請意旨㈡⒌主張原審審理期間引用聲請人自身所涉案件之
    105年度原上易字第52號無罪判決供作參考，原審卻摒棄前
    述判決，導致相同銷售方式，卻得到截然有別之判決結論，
    且此號判決書作為108年度上訴字第3844號判決前成立之證
    據，其內容態樣、形式與本件聲請再審案件大致相同，無須
    再經調查程序，顯足以動搖原確定判決云云。然法官依據法
    律獨立審判，憲法第80條定有明文，審理之法官，綜合個案
    情節，本於法律確信作出之判斷，原則上不受何拘束，是以
    各承辦法官依據不同案件，作出不同判斷，並不當然受其他
    法官之拘束（最高法院104年度台抗字第938號裁定意旨參照
    ）。準此，聲請意旨㈡⒌所提105年度原上易字第52號判決乃
    該案承審法官就另案所為之判決，原審既得依據法律而為獨
    立審判，自難認屬新證據而得為再審之理由，是聲請意旨㈤
    指摘原審摒棄105年度原上易字第52號判決及所稱之新證據
    （即105年度原上易字第52號判決），未能具備在客觀上得
    合理相信足以推翻原確定判決確認事實之要件，並無理由。
    　
　5.就聲請意旨㈠⒈至⒊⒌⒍㈡⒈至⒋主張張勝凱使用門號0000000000手
    機，其實是聲請人申辦，張勝凱卻證述只會使用自己的手機
    ，張勝凱於聲請人未到庭說明之期間，前後證言不一致，張
    勝凱證詞證明力已然相當薄弱，請求調閱張勝凱上述手機門
    號與0000000000手機門號申登人，並就託運單何人所寄及其
    上之寄件人「陳小姐」為筆跡鑑定以明寄件人，且卷內無事
    證證明被害人匯款資金全數由聲請人收為己用，原審對本件
    證物取得處未予調查，而傅丞德關於聲請人的證詞，當初是
    面對面目擊，還留有陳小姐電話，原審卻認事隔多年傅丞德
    無法確定陳小姐是否是聲請人，亦未加以說明，另就李開懷
    所提通話錄音之「陳小姐」，實際為何人，原審未予調查，
    此外，聲請人100年至103年有輕生紀錄，可與歷審卷內療養
    病歷相佐，證明聲請人身心狀況沒有辦法去詐騙被害人，還
    有請求調閱100年至103年前述聲請人通勤使用車輛之宜蘭與
    桃園間雙向ETAG紀錄，證明聲請人案發當時因工作日夜顛倒
    ，沒有辦法對被害人施行詐術云云。然原審已就如何認定傅
    丞德、何麗雪、李開懷等所稱之陳小姐或林小姐，確為陳偉
    婷，詳予敘明自李開懷提出之宅急便託運單上收件人、寄件
    人地址、寄件人簽名為「陳小姐」，所留手機門號為000000
    0000號，且張勝凱向傅丞德所稱殯葬處「林小姐」，依傅丞
    德所述，行動電話門號亦為0000000000號，而經調閱申登人
    資料，上開門號申請人即為陳偉婷，可見傅丞德、何麗雪、
    李開懷等人所稱陳小姐或林小姐係以陳偉婷使用之行動電話
    門號對其等行騙無訛（詳見108年度上訴字第3844號判決理
    由欄貳、一、㈢、1.）；張勝凱於桃園地院審理時結證稱門
    號0000000000號行動電話都是陳偉婷一個人使用，我使用我
    自己的行動電話，不會去使用她的行動電話等語，張勝凱與
    陳偉婷在本案屬共犯關係且確有高度利害衝突關係，但如前
    所述，傅丞德、何麗雪及李開懷指稱與其等聯繫之陳小姐或
    林小姐，使用之門號既均為陳偉婷所使用之行動電話門號，
    且行動電話本具高度屬人性，尤以當前行動電話門號申辦容
    易，張勝凱更無何理由需特別以陳偉婷之行動電話作為犯罪
    使用，再由李開懷提出與陳小姐對話錄音蒐證之錄音譯文可
    知，該次通話係李開懷主動致電，如依陳偉婷所辯，其使用
    之行動電話門號係遭張勝凱與其他不詳之人盜用，則張勝凱
    與該不詳之人顯然需長期控制陳偉婷本人使用之行動電話門
    號，方可能在被害人因遷葬無主墳商機事由與其等聯繫時，
    不至因行動電話恰在使用人陳偉婷之手而事跡敗露，惟衡諸
    常理，張勝凱與該不詳之人縱需使用他人行動電話門號以掩
    飾犯罪，亦僅需購買市面上常見之人頭卡、外勞卡即可達成
    目的，豈有甘冒可能事跡敗露之高度風險盜用陳偉婷使用之
    行動電話門號行騙之理？是張勝凱證述陳偉婷即為傅丞德、
    何麗雪與李開懷所述之陳小姐乙節，應屬真實（詳見108年
    度上訴字第3844號判決理由欄貳、一、㈢、3.）；桃園地院
    向衛生福利部桃園療養院函調之病歷資料，雖顯示陳偉婷確
    因焦慮症就診，醫師亦有依病況開立抗憂鬱藥物，且張勝凱
    於桃園地院審理時亦證述陳偉婷吃藥的副作用是會一直睡等
    語，惟抗憂鬱症藥物之副作用，依社會一般經驗僅係服藥者
    會嗜睡而已，與高劑量之安眠藥會導致服用後全然不醒人事
    尚有差異，且亦不可能終日不醒人事，自不得僅以陳偉婷服
    用抗憂鬱藥物乙事，即推斷其不可能實行本件犯行（詳見10
    8年度上訴字第3844號判決理由欄貳、一、㈢、4.）；李開懷
    提出與陳小姐之對話錄音，經桃園地院當庭勘驗，錄音中陳
    小姐聲音與陳偉婷聲音互核既無不合，且陳偉婷即為傅丞德
    、何麗雪與李開懷所述陳小姐乙節，復有證據可共同佐證，
    陳偉婷犯罪事證明確（詳見108年度上訴字第3844號判決理
    由欄貳、一、㈢、5.）；傅丞德於桃園地院審理時固證述到
    宏安公司時有見到電話中那位陳小姐，她是坐櫃台，但沒有
    印象是否是法院提示照片中的陳偉婷等語，但依傅丞德之證
    述，至宏安公司時，既主要由張勝凱推介商機，陳偉婷僅係
    坐櫃台，則其未能在事隔4年後之審理程序中憶起當時僅匆
    匆一瞥之陳偉婷長相，誠屬事理之常，亦不能因此遽為對陳
    偉婷為有利認定（詳見108年度上訴字第3844號判決理由欄
    貳、一、㈢、6.），且原審依調查證據之結果，認定張勝凱
    將款項提出，交予陳偉婷，已如前述（另參原確定判決事實
    欄一㈠㈡㈢及附表），則聲請意旨㈠⒈至⒊⒌⒍㈡⒈⒉係對於原確定
    判決關於證據之取捨、證據價值之判斷及已論列說明之事項
    （並已調閱0000000000手機門號申登人），再為爭執，並不
    符合刑事訴訟法第420條第1項第6款所定「發現新事實或新
    證據」之要件，難認有理由。聲請意旨㈡⒈至⒋同時請求調閱
    張勝凱上述手機門號申登人及就託運單上寄件人「陳小姐」
    為筆跡鑑定、請求調閱100年至103年陳偉婷輕生紀錄及100
    年至103年前述車輛雙向ETAG紀錄，單獨或與其他先前案内
    存在的證據資料，綜合觀察、判斷，亦無從在客觀上得合理
    相信足以推翻原確定判決所確認之事實，且聲請意旨㈠⒌並未
    特定原審就何證物之取得處未予調查（見109年6月3日訊問
    期日後之補充再審理由狀，本院卷第120、125頁），均核無
    調查必要（新修正刑事訴訟法第429條之3第1項參照）。
四、綜上，本件聲請再審，聲請意旨㈠⒋⒎⒏部分為不合法，聲請意
    旨㈠⒈至⒊⒌⒍㈡⒈至⒌為無理由、均應予駁回。
據上論斷，依刑事訴訟法第433條、第434條第1、3項，裁定如主
文。
中　　華　　民　　國　　109 　年　　8 　　月　　10　　日
　　　　　　      刑事第七庭  審判長法　官  孫惠琳
　　　　　　　　　　　　　　　　　  法　官  張育彰
　　　　　　　　　　　　　　　　　  法　官  連雅婷
以上正本證明與原本無異。
不得抗告。
                                    書記官  潘文賢
中　　華　　民　　國　　109 　年　　8 　　月　　11　　日